臺灣新北地方法院刑事判決
111年度審訴字第425號
公  訴  人  臺灣新北地方檢察署檢察官
被      告  柯宥綺






上列被告因違反毒品危害防制條例案件，經檢察官提起公訴（11
0年度毒偵字第6124號），被告於本院準備程序中就被訴事實為
有罪之陳述，經本院合議庭裁定由受命法官獨任進行簡式審判程
序，判決如下：
    主  文
柯宥綺施用第一級毒品，處有期徒刑陸月，如易科罰金，以新臺
幣壹仟元折算壹日；扣案之海洛因肆包（驗餘淨重壹點柒貳公克
）沒收銷燬之。又施用第二級毒品，處有期徒刑參月，如易科罰
金，以新臺幣壹仟元折算壹日。應執行有期徒刑柒月，如易科罰
金，以新臺幣壹仟元折算壹日。
    事  實
一、柯宥綺明知海洛因、甲基安非他命分別係毒品危害防制條例
    第2條第2項第1款、第2款公告之第一級、第二級毒品，非經
    許可，不得持有、施用，竟基於施用第一級毒品海洛因之犯
    意，於民國110年8月26日1時5分許為警採尿時起回溯26小時
    內某時，在新北市某處，以將第一級毒品海洛因摻入香菸吸
    食之方式，施用第一級毒品海洛因1次；另基於施用第二級
    毒品甲基安非他命之犯意，於110年8月26日1時5分許為警採
    尿時起回溯96小時內某時，在新北市某處，以將第二級毒品
    甲基安非他命放入玻璃球吸食器後燒烤產生煙霧吸食之方式
    ，施用第二級毒品甲基安非他命1次。嗣於110年8月25日22
    時40分許，在新北市○○區○○路0段00巷0○0號前，因形跡可疑
    為警盤查，經其同意搜索，當場扣得第一級毒品海洛因4包
    （驗前淨重共1.74公克、驗餘淨重共1.72公克），復經其同
    意為警採集其尿液送驗結果呈嗎啡、可待因及安非他命、甲
    基安非他命陽性反應，始悉上情。
二、案經新北市政府警察局新莊分局報告臺灣新北地方檢察署檢
    察官偵查起訴。　　
    理  由
壹、程序方面：
    本件被告柯宥綺所犯係死刑、無期徒刑、最輕本刑為3年以
    上有期徒刑以外之罪，其於準備程序中就被訴事實為有罪之
    陳述，經法官告知簡式審判程序之旨，並聽取公訴人及被告
    之意見後，依刑事訴訟法第273條之1第1項規定，由本院合
    議庭裁定由受命法官獨任進行簡式審判程序，且依刑事訴訟
    法第273條之2及第159條第2項規定，不適用傳聞法則有關限
    制證據能力之相關規定，合先敘明。
貳、實體方面：
一、上揭犯罪事實，業經被告柯宥綺於本院準備程序及審理時均
    坦承不諱，並有第一級毒品海洛因4包扣案可資佐證及自願
    受搜索同意書、新北市政府警察局新莊分局搜索扣押筆錄、
    扣押物品目錄表各1份、查獲現場及扣案物品照片共12張附
    卷可稽（見偵查卷第13至16、27至29頁）；而被告經警於11
    0年8月26日1時5分許採尿送驗，結果呈嗎啡、可待因及安非
    他命、甲基安非他命陽性反應一節，亦有勘查採證同意書、
    新北市政府警察局受採集尿液檢體人姓名及檢體編號對照表
    （檢體編號：D0000000）、台灣檢驗科技股份有限公司濫用
    藥物實驗室-台北110年9月10日出具之報告編號UL/2021/000
    00000號濫用藥物檢驗報告（檢體編號：D0000000）各1份在
    卷可參（見偵查卷第20、21、45頁）。另扣案之粉末3包經
    送鑑定結果，驗前淨重1.23公克，驗餘淨重1.21公克，檢出
    第一級毒品海洛因成分；扣案之碎塊狀1包經送鑑定結果，
    驗前淨重0.51公克，驗餘淨重0.51公克，檢出第一級毒品海
    洛因成分等節，復有法務部調查局濫用藥物實驗室110年10
    月8日調科壹字第11023011840號鑑定書1份附卷可佐（見偵
    查卷第46頁），足認被告之自白與事實相符，堪以採信。
二、又被告前因施用毒品案件，經依本院108年度毒聲字第218號
    裁定送觀察、勒戒後，認無繼續施用毒品傾向，於109年4月
    20日執行完畢釋放出所，並由臺灣新北地方檢察署檢察官以
    109年度毒偵緝字第73、74號、109年度毒偵字第2032號為不
    起訴處分確定等情，有臺灣高等法院被告前案紀錄表1份在
    卷可佐，是被告於110年8月26日1時5分許為警採尿時起回溯
    26小時、96小時內某時再為本件施用第一、二級毒品犯行，
    顯係在上述被告經觀察、勒戒執行完畢釋放後3年內再犯，
    自應依法追訴。綜上所述，本案事證明確，被告犯行，洵堪
    認定，應依法論科。
三、論罪科刑：
  ㈠核被告所為，係犯毒品危害防制條例第10條第1項之施用第一
    級毒品罪及同條例第10條第2項之施用第二級毒品罪。
  ㈡被告施用第一級毒品海洛因前後持有第一級毒品海洛因之低
    度行為，及施用第二級毒品甲基安非他命前持有第二級毒品
    甲基安非他命之低度行為，應分別為施用之高度行為所吸收
    ，均不另論罪。
  ㈢被告所犯上開2罪，犯意各別，行為互殊，應予分論併罰。
  ㈣爰審酌被告明知海洛因、甲基安非他命屬政府禁制之第一級
    、第二級毒品，又前已因施用毒品案件經送觀察、勒戒，仍
    不能戒除毒癮，再次漠視法令禁制而犯本罪，顯見其戒除毒
    癮之意志薄弱，惟念其犯後坦承犯行，且施用毒品所生危害
    ，實以自戕身心健康為主，對於他人生命、身體、財產等法
    益，尚無明顯而重大之實害，並兼衡其素行、自陳大學肄業
    之智識程度，入所前從事服務業工作、須撫養1個小孩之生
    活狀況等一切情狀，分別量處如主文所示之刑，並均諭知如
    易科罰金之折算標準，暨定其應執行刑，並諭知如易科罰金
    之折算標準。
四、沒收：
    扣案之海洛因4包（驗餘淨重共1.72公克），屬查獲之第一
    級毒品，不問屬於犯人與否，應依毒品危害防制條例第18條
    第1項前段規定沒收銷燬之；而包裝前開第一級毒品海洛因
    之外包裝袋4個，因包覆毒品，其上顯留有該毒品之殘渣，
    無論依何種方式均難與之完全析離，當應整體視之為毒品，
    與上開第一級毒品海洛因併同沒收銷燬；至於鑑驗用罄之部
    分，因已滅失，爰不再為沒收銷燬之諭知。
據上論斷，依刑事訴訟法第273條之1第1項、第299條第1項前段
，毒品危害防制條例第10條第1項、第2項、第18條第1項前段，
刑法第11條、第41條第1項前段、第8項、第51條第5款，判決如
主文。
本案經檢察官王聖涵提起公訴，經檢察官張啓聰到庭執行職務。
中　　華　　民　　國　　111 　年　　8 　　月　　17　　日
                  刑事第二十五庭  法  官      曾淑娟
如不服本判決，應於判決送達後20日內敘明上訴理由，向本院提
出上訴狀（應附繕本），上訴於臺灣高等法院。其未敘述上訴理
由者，應於上訴期間屆滿後20日內向本院補提理由書「切勿逕送
上級法院」。
                                 書記官       王若安 
中　　華　　民　　國　　111 　年　　8 　　月　　18　　日
附錄本案論罪科刑法條全文：
毒品危害防制條例第10條
施用第一級毒品者，處6月以上5年以下有期徒刑。
施用第二級毒品者，處3年以下有期徒刑。